【裁判字號】    92,簡上,143
【裁判日期】    921014
【裁判案由】    偽造文書等
【裁判全文】
臺灣士林地方法院刑事判決                        九十二年度簡上字第一四三號
    上  訴  人  臺灣士林地方法院檢察署檢察官
    被      告  乙○○原名：.
右列上訴人因被告偽造文書等案件，不服本院九十二年度士簡字第三五三號民國九十
二年五月九日第一審判決（聲請簡易判決處刑案號：九十年度調偵字第三四七號、九
十一年度偵字第二八一八號），提起上訴，本院管轄之第二審合議庭判決如左：
    主  文
上訴駁回。
    事實及理由
一、本案經本院審理結果，認第一審以被告乙○○連續行使偽造私文書，足以生損害
    於他人，判處有期徒刑三月，如易科罰金，以三百元折算一日，並諭知沒收其偽
    造之持卡人存根聯十二紙及偽造之「甲○○」署押共十四枚，其認事用法及量刑
    均無不當，應予維持，並引用第一審判決書記載之事實、證據及理由（如附件）
    。
二、上訴人之上訴意旨稱：被告尚有竊取告訴人甲○○身分證及行使偽造所得稅扣繳
    憑單之犯行，原判決並未認定此部分之犯罪事實，請求撤銷原判決等語。
三、經查：證人即告訴人甲○○於本院審理時證稱：其於八十三年間曾於其前夫即陳
    文秀家遺失身分證；其並未於九益工程有限公司任職，且未收到九益工程有限公
    司出具之扣繳憑單。惟訊據被告堅決否認有竊取告訴人身分證及偽造扣繳憑單之
    犯行，辯稱：其填寫完信用卡申請書後，即拿給其兄陳文秀，並未拿到甲○○的
    身分證影本、扣繳憑單等語。雖被告於偵查中曾經供稱：身分證是其大哥未過世
    前，在其父母之住處拿給他的（見台灣板橋地方法院檢察署九十年度他字第一九
    四九號偵查卷第一八頁）；係其兄陳文秀將扣繳憑單交給其辦理信用卡，其不知
    扣繳憑單是否真實等語（見台灣士林地方法院檢察署九十一年度偵字第二八一八
    號偵查卷第三九頁）。被告前後供述不一，惟被告之兄陳文秀已死亡，業據被告
    及告訴人陳述在案，本院已無從就此部分情節傳喚證人陳文秀到庭作證查明被告
    何供述較為可採。況且依證人甲○○之證詞僅能證明其身分證脫離其持有及扣繳
    憑單內容不實之事實，尚難證明被告有竊取該身分證、偽造該扣繳憑單或明知該
    扣繳憑單為偽造而行使之犯行。此外，復無其他證據足以認定被告有何竊盜或偽
    造文書犯行。是原判決認事用法並無不當，量刑亦屬妥適，上訴人指摘原判決不
    當，核非可採，其上訴為無理由，應予駁回。
四、依刑事訴訟法第四百五十五條之一第一項、第三項、第三百六十八條、第三百七
    十三條，判決如主文。
本案經檢察官張惠菁到庭執行職務
中      華      民      國      九十二      年      十    月    十四    日
                                      臺灣士林地方法院刑事第七庭
                                          審判長法  官  王  梅  英
                法  官  王  沛  雷
                                                法  官  劉  秉  鑫
右正本證明與原本無異。
本判決不得上訴。
                                                書記官  曾  恆  壽
中      華      民      國      九十二      年      十    月    十六    日


司法院資訊處製作；財團法人民間司法改革基金會備份。
